臺灣彰化地方法院刑事判決　　　　　 100年度交易字第201號
聲　請　人　臺灣彰化地方法院檢察署檢察官
被　　　告　林天賦
上列被告因公共危險案件，經檢察官提起公訴（100 年度偵字第
5099號），本院判決如下：
    主  文
林天賦犯不能安全駕駛動力交通工具罪，累犯，處有期徒刑柒月
。
    事  實
一、林天賦前於民國91年間因酒醉駕車之公共危險案件，經本院
    以91年度交簡字第35號判處有期徒刑3 月，緩刑2 年確定；
    93年間再因酒駕之公共危險案件，經本院以93年度斗交簡字
    第184 號判處有期徒刑2 月確定，於94年4 月22日易科罰金
    執行完畢；94年間再因酒後駕車及過失傷害案件，經本院以
    94年度交易字第148 號各判處有期徒刑7 月、4 月，應執行
    有期徒刑10月，上訴後，經臺灣高等法院臺中分院以95年度
    交上易字第186 號判決上訴駁回確定，經入監服刑，於96年
    4 月4 月縮短刑期執行完畢出監；99年間又因酒醉駕車之公
    共危險案件，經本院以99年度交簡字第1317號判處有期徒刑
    4 月確定，經入監服刑，於100 年5 月1 日徒刑執行完畢出
    監。詎其猶不知悔改，復於100 年5 月3 日15時許起，在其
    彰化縣溪湖鎮○○○路8 號舊宅，與親戚飲用不詳數量之米
    酒後，已不能安全駕駛動力交通工具，竟仍於同日19時許，
    騎乘車牌號碼HB7-915 號重型機車離開上址欲返回員林鎮。
    嗣於同日19時18分許，行駛至彰化縣埔心鄉○○路○ 段351
    之3 號前，因不勝酒力，不慎撞及前方同向行駛右轉中由許
    惠怡所駕駛之車牌號碼4587-UD 號自用小客車左後車尾，林
    天賦因而人車倒地，並受有頭部外傷、蜘蛛網膜下腔出血及
    全身多處擦傷等傷害，經送醫救治，並驗得林天賦血液中酒
    精濃度為389.4MG/DL（換算呼氣酒精濃度為每公升1.94毫克
    ），而查悉上情。
二、案經彰化縣警察局溪湖分局報請臺灣彰化地方法院檢察署檢
    察官偵查起訴。
    理  由
一、本件關於檢察官起訴書證據清單所提之證據資料，被告林天
    賦均不爭執其證據能力，而本院審核該等證據資料作成之情
    況，亦無不具證據能力之情形，則該等證據資料自有證據能
    力，合先敘明。
二、上開犯罪事實，業據被告於警詢及本院審理時坦承不諱，核
    與證人許惠怡於警詢中所述情節大致相符，並有酒精測定紀
    錄表、刑法第185條之3案件件測試觀察紀錄表、道路交通事
    故現場圖、道路交通事故調查表( 一) 、( 二) 、彰化縣警
    察局舉發違反道路交通管理事件通知單、衛生署彰化醫院診
    斷證明書、車號查詢機車車籍資料各1 紙，及蒐證照片8 張
    在卷足憑，足認被告自白與事實相符，足以採信。按當人飲
    酒後，若以呼氣酒精濃度測試器測得之呼氣濃度達到每公升
    0.25 毫 克時，輕度協調功能降低；達到每公升0.5 毫克時
    ，反應較慢、感覺減低，將影響駕駛；達到每公升0.75毫克
    時，思考與個性行為均會改變；達到每公升1.0 毫克時，步
    態不穩、噁心嘔吐、精神混惑不清晰；達到每公升1.5 毫克
    時，說話不清楚、感覺喪失，視力模糊；達到每公升2.0 毫
    克時，體溫與血糖均降低，肌肉控制差，甚至導致癲癇發作
    ；達到每公升3.5 毫克時，則已神智不清，反射減低，甚至
    呼吸抑制，此有行政院國軍退除役官兵輔導委員會臺北榮民
    總醫院以88年8 月5 日（88）北總內字第26868 號函文可資
    參佐。被告林天賦酒後駕車，因駕車不穩而追撞前方車輛，
    經送醫後驗得其血液中酒精濃度為389.4MG/DL，換算呼氣酒
    精濃度高達每公升1.94毫克，有上開衛生署彰化醫院檢驗科
    檢驗報告單附卷可查，反應已非平日正常狀態，依前揭說明
    ，顯見被告駕車期間已達不能安全駕駛車輛之程度至為明確
    。綜上所述，本案事證明確，被告犯行堪以認定，應依法論
    科。
三、核被告所為，係犯刑法第185 條之3 之酒後不能安全駕駛動
    力交通工具而駕駛罪。查被告有如事實欄所載前案科刑及執
    行之情形，有臺灣高等法院被告前案紀錄表附卷可參，其於
    有期徒刑執行完畢後5 年內，故意再犯本案有期徒刑以上之
    罪，為累犯，應依刑法第47條第1 項之規定加重其刑。爰審
    酌被告前已有4 次酒醉駕車之前案紀錄，最近一次犯行經法
    院判刑確定並入監執行後，甫於100 年5 月1 日執行完畢出
    獄，仍不知警惕，竟在前後僅相隔2 日，再犯本件酒後駕車
    之罪，並因追撞前方車輛而倒地受傷，足徵其守法意識淡薄
    ，缺乏改過決心，且經送醫後驗得其血液中酒精濃度高達
    389.4M G/DL （換算呼氣酒精濃度達每公升1.94毫克），已
    對其他用路人之生命、身體安全構成相當程度之危害，併考
    量被告自身亦受有傷害，及其智識程度、坦承犯行之犯後態
    度、生活狀況（離婚、獨居、從事玻璃業）等一切情狀，認
    檢察官求處有期徒刑7 月，尚稱允當，爰量處如主文所示之
    刑，以示懲儆。
據上論斷，應依刑事訴訟法第299條第1項前段，刑法第185條之3
、第47條第1 項，刑法施行法第1 條之1 第1 項、第2 項前段，
判決如主文。
本案經檢察官賴志盛到庭執行職務。
中    華    民    國  100     年    9     月    29    日
                  刑事第七庭      法  官  黃玉齡
以上正本證明與原本無異。
如不服本判決，應於收受判決後10日內向本院提出上訴書狀，並
應敘述具體理由；其未敘述上訴理由者，應於上訴期間屆滿後20
日內向本院補提理由書（均須按他造當事人之人數附繕本「切勿
逕送上級法院」）。
中    華    民    國  100     年    9     月    29    日
                                  書記官  黃鏽金
附錄本案論罪科刑法條全文：
中華民國刑法第185條之3
服用毒品、麻醉藥品、酒類或其他相類之物，不能安全駕駛動力
交通工具而駕駛者，處1年以下有期徒刑、拘役或科或併科15萬
元以下罰金。